【裁判字號】    95,聲,1953
【裁判日期】    951228
【裁判案由】    返還提存物
【裁判全文】
臺灣桃園地方法院民事裁定              95年度聲字第1953號
聲  請  人  燁龍汽車貨運股份有限公司
法定代理人  乙○○
相  對  人  康和租賃股份有限公司
法定代理人  甲○○
上列聲請人聲請返還提存物事件，本院裁定如下：
    主      文
本院九十五年度存字第一六二五號提存事件聲請人所提存之擔保
金新臺幣伍萬肆仟元，准予返還。
本院九十五年度存字第一六二四號提存事件聲請人所提存之擔保
金新臺幣柒萬壹仟元，准予返還。
本院九十五年度存字第二二三三號提存事件聲請人所提存之擔保
金新臺幣柒萬壹仟元，准予返還。
本院九十五年度存字第二二三二號提存事件聲請人所提存之擔保
金新臺幣伍萬肆仟元，准予返還。
本院九十五年度存字第二七五三號提存事件聲請人所提存之擔保
金新臺幣伍萬肆仟元，准予返還。
本院九十五年度存字第二七五四號提存事件聲請人所提存之擔保
金新臺幣柒萬壹仟元，准予返還。
本院九十五年度存字第三四○七號提存事件聲請人所提存之擔保
金新臺幣壹拾貳萬伍仟元，准予返還。
本院九十五年度存字第三九四二號提存事件聲請人所提存之擔保
金新臺幣壹拾貳萬伍仟元，准予返還。
    理      由
一、按供擔保人證明受擔保利益人同意返還提存物者，法院應依
    供擔保人之聲請，以裁定命返還其提存物，民事訴訟法第10
    4 條第1 項第2 款定有明文。另依同法第106 條前段，前開
    規定於其他依法令供訴訟上之擔保者準用之。
二、本件聲請意旨略以：聲請人因與相對人間返還支票事件，前
    遵本院95年度裁全字第2195號、95年度裁全字第2196號、95
    年度裁全字第3219號、95年度裁全字第3220號、95年度裁全
    字第4213號、95年度裁全字第4214號、95年度裁全字第5117
    號、95年度裁全字第6232號民事裁定為擔保假處分，曾分別
    提供如主文所示擔保金，並各以本院95年度存字第1625號、
    95年度存字第1624號、95年度存字第2233號、95年度存字第
    2232號、95年度存字第2753號、95年度存字第2754號、95年
    度存字第3407號、95年度存字第3942號提存事件提存在案。
    茲因受擔保利益人即相對人出具書面同意聲請人取回上開擔
    保金，為此聲請返還提存物等語，並提出本院民事裁定、提
    存書、同意書及公司變更登記表為證。
三、聲請人主張之前揭事實，業據其提出相對人出具之同意書及
    公司變更登記表各乙件為證，並經本院依職權調閱前開提存
    案卷核閱屬實，堪信聲請人主張相對人同意返還提存物乙節
    為真實，揆諸前揭說明，聲請人聲請返還提存物，自無不合
    ，應予准許。
四、依民事訴訟法第95條，裁定如主文。
中    華    民    國    95    年    12    月    28    日
                  民事第三庭    法  官  陳清怡
以上正本係照原本作成
如對本裁定抗告須於裁定送達後10日內向本院提出抗告狀，並應
繳納抗告裁判費新台幣1,000 元。
中    華    民    國    95    年    12    月    28    日
                                書記官  劉致芬


司法院資訊處製作；財團法人民間司法改革基金會備份。
